【裁判字號】    98,抗,820
【裁判日期】    980909
【裁判案由】    聲請減刑
【裁判全文】
臺灣高等法院刑事裁定                   98年度抗字第820號
抗  告  人
即  受刑人  甲○○
                    國民
上列抗告人因聲請減刑案件，不服臺灣臺北地方法院中華民國98
年7月20日裁定（98年度聲減字第82號），提起抗告，本院裁定
如下：
    主  文
抗告駁回。
    理  由
一、原裁定意旨略以：本件受刑人因犯如附表所示之2罪，前經
    臺灣臺北地方法院以94年度聲字第1885號裁定，定應執行為
    有期徒刑2年6月確定，嗣因視為減刑及定應執行刑，又經同
    法院以96年度聲字第2384號裁定，就附表編號1所示之罪視
    為減刑並定應執行為有期徒刑2年2月確定，徒刑起算日期為
    94年12月27日，97年1月13日縮刑期滿，於96年5月28日因縮
    短刑期假釋出監。嗣受刑人於假釋期間因故意更犯他罪，並
    受有期徒刑以上刑之宣告，上開假釋嗣經撤銷等情，有上開
    各刑事判決、本院被告前案紀錄表、法務部97年12月22日法
    矯決字第0970045802號函、臺灣宜蘭監獄報請撤銷假釋報告
    表各1份在卷可憑。茲檢察官以受刑人所犯如附表編號1所示
    之罪，其犯罪時間在中華民國96年4月24日以前，合於減刑
    條件，聲請予以減刑，並聲請與如附表編號2所示不得減刑
    之罪所處之刑，定其應執行之刑，經核尚無不合，應予准許
    。而依中華民國96年罪犯減刑條例第2條第1項第3款、第2項
    但書、第8條第1項、第11條，修正前刑法第51條第5款，裁
    定准予減刑，並定應執行有期徒刑2年2月等語。
二、抗告意旨略以：抗告人即受刑人甲○○因違反毒品危害防制
    條例案件經判處有期徒刑1年1月（即附表編號1所示之罪）
    ；又因犯偽造貨幣案件，經判處有期徒刑1年8月（即附表編
    號2所示之罪），經定應執行刑為有期徒刑2年6月並均確定
    在案。嗣因96年減刑條例施行，原審乃依檢察官之聲請，就
    抗告人所犯毒品危害防制條例案件減為有期徒刑6月又15日
    ，再與不得減刑之偽造貨幣案件合併定應執行刑為有期徒刑
    2年2月，與減刑前相比所差甚微，原裁定實對受刑人不利，
    並影響受刑人殘刑之執行，爰依法提起抗告云云。
三、按數罪併罰，有二裁判以上者，依刑法第51條之規定，定其
    應執行之刑，刑法第53條定有明文。又刑法第51條第5款規
    定，宣告多數有期徒刑者，於各刑中之最長期以上，各刑合
    併之刑期以下，定其刑期。再法律上屬於自由裁量之事項，
    有其外部性界限及內部性界限，並非概無拘束。依據法律之
    具體規定，法院應在其範圍選擇為適當之裁判者，為外部性
    界限；而法院為裁判時，應考量法律之目的，及法律秩序之
    理念所在者，為內部性界限。法院為裁判時，二者均不得有
    所踰越（最高法院80年台非字第473號判例意旨）。在數罪
    併罰，有二裁判以上，定其應執行之刑時，固屬於法院自由
    裁量之事項，然仍應受前揭外部性界限及內部性界限之拘束
    （最高法院93年度台非字第192號判決意旨參照）。本件抗
    告人先後犯如附表所示之違反毒品危害防制條例等2罪，分
    經臺灣板橋地方法院及臺灣臺北地方法院先後判處如原裁定
    附表所示之刑，嗣經臺灣臺北地方法院以94年度聲字第1855
    號裁定應執行有期徒刑2年6月，均經分別確定在案等情，有
    本院被告前案紀錄表在卷可參。嗣抗告人於假釋期間因故意
    更犯他罪，並受有期徒刑以上刑之宣告，上開假釋嗣經撤銷
    等情，亦有法務部97年12月22日法矯決字第09700458 02號
    函、臺灣宜蘭監獄報請撤銷假釋報告表各1份在卷可憑。茲
    檢察官以抗告人所犯如附表編號1所示之罪，其犯罪時間在
    中華民國96年4月24日以前，合於減刑條件，聲請予以減刑
    ，並聲請與如附表編號2所示不得減刑之罪所處之刑，定其
    應執行之刑，經原審法院審核認聲請為正當，而准予就抗告
    人所犯如附表編號1所示之罪所處之刑減刑，並與抗告人所
    犯如附表編號2所示不得減刑之罪所處之刑，合併定應執行
    為有期徒刑2年2月，係在各刑中之最長期以上，各刑合併之
    刑期以下，即合於法律所定之外部性界限，復未逾自由裁量
    之內部性界線（抗告人所犯如附表編號1、2之罪曾經定執行
    刑有期徒刑2年6月），於法並無不合（司法院頒「法院辦理
    96年減刑案件應行注意事項」第15點規定：「數罪併罰已定
    執行刑案件，如數罪均應減刑者，於減刑後另定執行刑時，
    宜定為原定執行刑之1/2；數罪有應減刑、有不應減刑者，
    於減刑後另定執行刑時，宜在原定執行刑之刑期以下酌定其
    執行刑。」及最高法院98年度台非字第102號、第137號判決
    ，均同此見解）。抗告人抗告意旨任憑己意以前詞提起抗告
    ，為無理由，應予駁回。
據上論斷，依刑事訴訟法第412條，裁定如主文。
中    華    民    國    98    年    9     月     9    日
                  刑事第七庭  審判長法  官  陳晴教
                                    法  官  游紅桃
                                    法  官  楊智勝
以上正本證明與原本無異。
如不服本裁定，應於收受送達後五日內向本院提出抗告狀。
                                    書記官  林桂玉
中    華    民    國    98    年    9     月    11    日


司法院資訊處製作；財團法人民間司法改革基金會備份。
